【裁判字號】    89,上易,2980
【裁判日期】    890714
【裁判案由】    傷害
【裁判全文】
臺灣高等法院刑事判決                  八十九年度上易字第二九八０號
    上  訴  人  臺灣台北地方法院檢察署檢察官
    被      告  甲○○
右上訴人，因被告傷害案件，不服臺灣台北地方法院八十八年度易字第三二五五號，
中華民國八十九年七月十四日第一審判決（起訴案號：臺灣台北地方法院檢察署八十
八年度偵字第二０六五六號）提起上訴，本院判決如左：
    主    文
原判決撤銷。
甲○○無罪。
    理    由
一、公訴意旨略以：被告甲○○與乙○○係夫妻。甲○○於民國八十八年七月四日清
    晨六時許，在台北縣新店市○○街十六號五樓住處，為細故徒手毆打乙○○，致
    其頭部、胸部等多處受傷。因認被告涉有刑法第二百七十七條第一項傷害罪嫌云
    云。
二、按事實之認定，應憑證據，如未能發現相當證據，或證據不足以證明，自不能以
    推測或擬制之方法，以為裁判基礎，最高法院四十年台上字第八十六號著有判例
    ，可資參照。
二、訊據被告甲○○堅決否認右揭犯行，並辯稱：告訴人乙○○於八十七年十二月間
    即離家出走，案發之日告訴人並未回家，伊不可能對告訴人傷害等語。按公訴人
    指控被告甲○○涉有傷害罪嫌，無非以告訴人之指訴，被告供認並其子林昆永證
    明被告前此有傷害告訴人之行為，及有受傷診斷證明書為論據。惟查(一)被害人之
    指訴無非在使被告受刑事訴追為主要目的，是其指訴每與事實偏離，仍應調查其
    他證據，以查明是否與事實相符，而診斷證明書，亦僅能證明被害人身體有受傷
    ，但不能作為被告即有傷害行為之證明，又被告以前曾有傷害乙○○之行為，並
    不能憑以推測被告於右揭時地再有同樣之犯行，公訴人以此推定，尚有可議。(二)
    被害人提出附卷之驗傷診斷證明書有二紙，一為雁秋診所，應診日期為八十八年
    七月五日，病名為頭震盪、右頸瘀腫五公分，前胸一公分挫擦傷；一為台北市立
    萬芳醫院委辦之財團法人台北醫學院，應診日期為八十八年七月六日，病名為頭
    部外傷，以上記載被害人受傷之情形，不盡相同，苟為同一之受傷，焉有不同之
    結果？有關就醫日期，又在案發日後，則上開受傷是否為案發日由被告徒手毆打
    造成，亦非無疑。(三)證人即被告女兒林鈺婷於原審中到院供證乙○○已經二、三
    年沒有住在一起，這二、三年都沒有回家過（見原審卷第六十九頁），參酌被害
    人歷經法院多次傳拘，均未到案，本院命書記官與曹女哥哥曹富雄聯繫，亦稱都
    未與家中聯絡，有本院公務電話在卷可佐，顯示乙○○確離家出走，既無法證明
    被害人於右揭時間，確有在右住處，自不能遽指被告對其傷害。(四)此外，另查無
    其他積極證據，足證被告有公訴人所指之犯行，被告犯罪應屬不能證明。
三、原審未為詳究，遽為被告有罪之諭知，尚有未洽，公訴人為被告利益上訴指摘及
    此，應認有理由，自應由本院將原判決撤銷，改諭知被告無罪，庶免抑。
據上論結，應依刑事訴訟法第三百六十九條第一項前段、第三百六十四條、第三百零
一條第一項，判決如主文。
本案經檢察官柯麗鈴到庭執行職務。
中      華      民      國    八十九    年      十      月     十一     日
                              臺灣高等法院刑事第五庭
                                  審判長法  官  曾  德  水
                                        法  官  林  立  華
                                        法  官  楊  貴  雄
右正本證明與原本無異。
不得上訴。
書記官  王  敬  端
中      華      民      國    八十九    年      十      月     十六     日


司法院資訊處製作；財團法人民間司法改革基金會備份。
